臺灣桃園地方法院刑事判決
111年度簡上字第7號
上  訴  人
即  被  告  張明琪


上列上訴人即被告因傷害案件，不服本院中華民國110年11月19
日110年度壢簡字第1526號刑事簡易判決（聲請簡易判決處刑案
號：110年度偵字第10377號），提起上訴，本院管轄之第二審合
議庭判決如下：
    主  文
上訴駁回。
    事  實
張明琪與段忠憲為桃園市新屋區福洲路79巷鄰居，張明琪於民國
109年12月9日上午8時9分許，在桃園市○○區○○路00巷00號之住處
前，因住家界線問題與段忠憲有爭執，張明琪竟基於傷害之犯意
，持掃把柄朝段忠憲身體及頭部揮擊，又抓住段忠憲頭髮，並出
拳毆打段忠憲頭部，致段忠憲受有右側手部、右側手肘、下背和
骨盆等挫傷、右側小指段指骨移位閉鎖性骨折等傷害。
    理  由
壹、程序部分：
    按被告以外之人於審判外之陳述，雖不符刑事訴訟法第159
    條之1至第159條之4之規定，而當事人於審判程序同意作為
    證據，法院審酌該言詞陳述或書面陳述作成時之情況，認為
    適當者，亦得為證據。當事人、代理人或辯護人於法院調查
    證據時，知有第159條第1項不得為證據之情形，而未於言詞
    辯論終結前聲明異議者，視為有前項之同意，刑事訴訟法第
    159條之5定有明文。經查，本判決所引用被告以外之人於審
    判外之陳述，或經檢察官引為證據使用，被告表示同意作為
    證據（本院簡上卷第69頁），或經本院調查證據時提示，檢
    察官、被告及辯護人均未爭執證據能力（本院簡上卷第135
    至139頁），本院審酌該等證據之取得過程並無瑕疵，與本
    案待證事實間復具有相當之關聯性，應得作為證據。
貳、實體部分：
一、訊據被告張明琪固坦承有於犯罪事實所載時間及地點毆打告
    訴人，惟堅詞否認有何傷害犯行，辯稱：我承認我有動手打
    告訴人，但告訴人所受傷害與我無關，我不清楚告訴人的下
    背及骨盆為何會受傷，如果右手小指骨折不可能騎機車就醫
    ，開放復位術要禁食，告訴人之手術不可能當日進行等語（
    本院簡上卷第15頁、第69頁、第95頁）。經查：
  ㈠被告於前開時、地，與告訴人因細故發生口角爭執，被告持
    掃把柄揮打告訴人，嗣告訴人因右手感到疼痛，旋前往醫院
    急診等情，業據證人即告訴人段忠憲證稱：我於109年12月9
    日上午，在我住家旁，與被告口角，被告持掃把揮打我的頭
    部及手部約4、5下，另以拳頭毆打我臉部2下，我後來有去
    急診就醫，醫生要我當天就動手術，我的手有因此打了2個
    鋼釘等語（偵10377卷第28頁、第50頁、本院簡上卷第132至
    134頁），核與被告所供稱：告訴人於上開時、地要移動我
    私人盆栽意圖砸車砸人，我揮舞掃把要阻止告訴人，有打到
    告訴人，我自己也有受傷等語之客觀情節大致無違（偵1037
    7卷第13至15頁、第50頁、本院簡上卷第69頁），又被告於1
    09年12月9日上午8時10分許，在上址前，持掃把揮擊告訴人
    一事，經臺灣桃園地方檢察署檢察事務官及本院勘驗無誤，
    復有現場監視器錄影畫面擷取照片6張、臺灣桃園地方檢察
    署110年4月22日、110年7月21日檢察事務官勘驗筆錄各1份
    、本院110年5月30日勘驗筆錄暨附件監視器擷圖10張等在卷
    可佐（偵10377卷第50頁、第76至77頁、第79至83頁、本院
    簡上卷第92至101頁）。是被告確有出手毆打告訴人至明。
　㈡經本院勘驗現場監視器錄影畫面結果，認被告於109年12月9
    日上午8時10分許，在其住所前，將掃把柄打向告訴人右側
    上半身同時敲擊到一旁黑色自小客車車頭處發生聲響，被告
    接著將掃把柄揮向告訴人左側上半身，再持續以掃把柄揮擊
    告訴人頭部及左側上半身而發出聲響，被告繼續揮拳毆打告
    訴人頭部2次等節，有本院勘驗筆錄在卷可稽（本院簡上卷
    第92至95頁），又告訴人於109年12月9日上午前往桃園市○○
    區○○路000號天成醫療社團法人天晟醫院（下稱天晟醫院）
    急診就醫，經診斷有右側手部、右側手肘、下背和骨盆等挫
    傷、右側小指段指骨移位閉鎖性骨折等傷害，因其早餐空腹
    至下午禁食6小時後，於同日下午2時左右行開放性復位術及
    內固定手術等情，有天晟醫院109年12月9日診斷證明書、11
    1年1月26日天晟法字第111012603號函所檢附告訴人病歷、1
    11年7月15日天晟法字第111071501號函可佐（偵10377卷第3
    5頁、本院簡上卷第35至51頁、第111頁），是告訴人於衝突
    後不久之上午旋至天晟醫院就診，經醫師診斷結果，其受有
    之上揭傷害，確與被告上開「以質地堅硬之掃把柄揮擊身體
    及頭部」等傷害行為可能造成之傷勢情形相符，被告揮擊掃
    把柄完畢後尚與其他物體發生碰撞聲，可見其揮擊力道非輕
    ，因此致告訴人受有上揭傷害，並無何悖於情理之處，足認
    告訴人之上揭傷害結果，自與被告之揮打行為具有因果關係
    甚明。
　㈢被告雖以上情置辯，然經告訴人於本院審理中證稱：我家中
    雖有紅牌重型機車，但我當日是騎乘普通重型機車出門，不
    需要打擋，雖然在騎乘的過程中有感到疼痛，還是可以勉強
    上班及前往醫院就診等語（本院簡上卷第133頁），而普通
    重型機車催油門是靠右手腕力而非手指之力道，一般人右手
    小指在騎乘機車之過程中出力甚微，是告訴人雖有右手小指
    骨折之情，常情上仍未喪失騎乘機車轉動油門之能力，又經
    天晟醫院函復稱告訴人確於109年12月9日下午2時許行開放
    性復位術及內固定手術，是被告上開所質疑之處，均屬無據
    。
　㈣告訴人雖於本院審理中證稱我中午有吃東西沒有禁食等語，
    惟亦有證稱：我當天就診醫師說要打鋼釘，如果當天不動手
    術就要再排時間，如果趕快動手術可以快恢復，我早餐沒有
    吃東西，中午12點多有吃東西，吃完之後就等候手術，在手
    指頭附近有局部麻醉，我也沒有跟醫師說我中午有吃東西等
    語（本院簡上卷第134至135頁），是告訴人應係上午就診時
    經醫師詢問當日進食情形，醫師認被告未進食符合禁食規定
    ，旋安排手術治療，但告訴人疏於注意禁食之規定而進食，
    但因僅係手指部分實行麻醉，而不影響其手術之實行，是此
    部分仍不足為被告有利之認定，附此敘明。
　㈤綜上，本件事證已臻明確，被告犯行堪以認定，應依法論科
    。
二、核被告所為，係犯刑法第277條第1項傷害罪。按如數行為於
    同時同地或密切接近之時地實施，侵害同一之法益，各行為
    之獨立性極為薄弱，依一般社會健全觀念，在時間差距上，
    難以強行分開，在刑法評價上，以視為數個舉動之接續施行
    ，合為包括之一行為予以評價，較為合理，則屬接續犯，而
    為包括之一罪（最高法院86年台上字第3295號判例要旨參照
    ）。被告基於單一之傷害犯意，於密切接近之時間，在相同
    地點，先後徒手數次持掃把柄或揮拳毆打告訴人，侵害同一
    法益，被告各舉動之獨立性極為薄弱，依一般社會健全觀念
    難以強行分離，顯係基於單一犯意接續所為，應包括於一行
    為予以評價較為合理，為接續犯，僅論以一罪。
三、按刑罰之量定，屬法院自由裁量之職權行使，應審酌刑法第
    57條所列各款事由及一切情狀，為酌量輕重之標準，並非漫
    無限制；量刑輕重係屬事實審法院得依職權自由裁量之事項
    ，苟已斟酌刑法第57條各款所列情狀，而未逾越法定刑度，
    不得遽指為違法；且在同一犯罪事實與情節，如別無其他加
    重或減輕之原因，下級審量定之刑，亦無過重或失輕之不當
    情形，則上級審法院對下級審法院之職權行使，原則上應予
    尊重。本件原審於量刑時已審酌被告與告訴人為鄰居，僅因
    細故發生爭執，竟無法克制自身情緒而施加暴力，應予非難
    ，且犯後飾詞狡辯毫無意，更有不該。兼衡其自述高中畢業
    之教育程度，從事服務業，家庭經濟狀況小康，及其傷害告
    訴人之動機、持武器傷人之危害性遠高於徒手犯行暨告訴人
    所受傷勢程度等一切情狀，已就刑法第57條各款事由予以審
    酌，量刑亦稱妥適。被告上訴意旨仍否認犯行云云，惟被告
    確涉有上揭犯行，業如前述，被告上訴否認犯行，本院認並
    無理由，又被告迄未與告訴人段忠憲達成調（和）解或賠償
    損害，從而原審判決後量刑基礎並未發生重要變化，無從撼
    動原判決本於裁量權所為量刑之適法妥當性，是被告上訴均
    核無理由，應予駁回。
據上論斷，應依刑事訴訟法第455條之1第1項、第3項、第364條
、第368條，判決如主文。　　
本案經檢察官楊挺宏聲請簡易判決處刑，檢察官劉哲名到庭執行
職務。
中　　華　　民　　國　　111 　年　　9 　　月　　30　　日
                  刑事第十五庭  審判長法  官  林龍輝
                                      法  官  吳軍良
                                      法  官  林岷奭
以上正本證明與原本無異。
不得上訴。
　　　　　　　　　　　　　　　        書記官　林慈思
中　　華　　民　　國　　111 　年　　9 　　月　　30　　日
附錄本判決論罪法條全文：
中華民國刑法第277條
傷害人之身體或健康者，處5年以下有期徒刑、拘役或50萬元以
下罰金。
犯前項之罪，因而致人於死者，處無期徒刑或7年以上有期徒刑
；致重傷者，處3年以上10年以下有期徒刑。